【裁判字號】    97,台抗,249
【裁判日期】    970403
【裁判案由】    違反毒品危害防制條例聲請具保停止羈押
【裁判全文】
最高法院刑事裁定              九十七年度台抗字第二四九號
抗  告  人  甲○○
上列抗告人因違反毒品危害防制條例案件，不服台灣高等法院台
南分院中華民國九十七年二月二十日駁回聲請具保停止羈押裁定
（九十七年度聲字第三六三號），提起抗告，本院裁定如下：
    主  文
抗告駁回。
    理  由
本件原裁定略以：抗告人甲○○因違反毒品危害防制條例案件，
前經原審於民國九十六年十一月十六日訊問後，認為犯同條例第
四條第一項之販賣第一級毒品罪，犯罪嫌疑重大，有刑事訴訟法
第一百零一條第一項第三款之情形，非予羈押，顯難進行審判或
執行，有羈押之必要，而執行羈押，嗣裁定自九十七年二月十六
日起，延長羈押二月。抗告人在原審聲請意旨以：抗告人涉犯毒
品危害防制條例第四條第一項之販賣第一級毒品罪，業經第一審
判決，由原審法院更二審審理中，並無串證或湮滅證據之虞。又
抗告人全家居住台南地區，亦無逃亡之虞。再抗告人之父年高八
十五歲，因重病住進醫院加護病房，病況並不樂觀。抗告人期望
返家照料父親，略盡人子孝道，爰聲請具保停止羈押云云。經查
，原審審酌卷內具體事證，及抗告人所犯販賣第一級毒品罪，業
經第一審判處有期徒刑十七年等情，仍認抗告人之羈押原因尚未
消滅，非予羈押，顯難進行審判、執行，而有羈押之必要，並未
違反平等原則及比例原則。抗告人聲請意旨所指其並無串證、湮
滅證據或逃亡之虞，意欲返家照料年邁體弱老父等情，均核與判
斷抗告人之羈押原因已否消滅無關。是以抗告人之羈押原因尚未
消滅，並有羈押之必要，聲請具保停止羈押，自難准許，而予以
駁回等語。抗告意旨略稱：抗告人經第一審判處有期徒刑十七年
，在原審法院更一審審理中仍按期到庭應訊，並未畏罪潛逃，原
裁定認定抗告人非予羈押，顯難進行審判，即有未合。抗告人老
父已經病重失去意識，抗告人憂心不已，企盼能夠返家陪伴父親
走完人生最後一程云云。惟查：所謂羈押之必要性，係由法院就
具體個案，依職權審酌是否有非予羈押，顯難保全證據或難以遂
行訴訟程序（含刑之執行）者為準據。故有無羈押之必要性，得
否具保、責付、限制住居而停止羈押，均屬事實審法院得自由裁
量、判斷之職權，苟其此項判斷，並不悖乎通常一般之人日常經
驗之定則或論理法則，又於裁定書論敘其何以作此判斷之依據及
理由，即不得任意指摘其為違法。原審認為抗告人之羈押原因仍
然存在，並有繼續羈押之必要，而駁回抗告人具保停止羈押之聲
請，已於裁定書詳細敘明其判斷依據及理由，於法並無不合。抗
告意旨仍執陳詞，或對原審依職權審酌得否具保停止羈押之事項
，或對與判斷應否准許具保停止羈押無關之事項，徒憑己見，任
意指摘原裁定不當，為無理由，應予駁回。
據上論結，應依刑事訴訟法第四百十二條，裁定如主文。
中    華    民    國  九十七  年    四    月    三    日
                      最高法院刑事第七庭
                          審判長法官  洪  清  江
                                法官  石  木  欽
                                法官  韓  金  秀
                                法官  陳  晴  教
                                法官  李  錦  樑
      本件正本證明與原本無異
                                      書  記  官
中    華    民    國  九十七  年    四    月   十一   日
                                                w


司法院資訊處製作；財團法人民間司法改革基金會備份。
